【裁判字號】    95,易,634
【裁判日期】    951113
【裁判案由】    竊盜
【裁判全文】
臺灣屏東地方法院宣示判決筆錄           95年度易字第634號
公  訴  人  臺灣屏東地方法院檢察署檢察官
被      告  丁○○
                        國民
            丙○○
                        號
                        國民
共      同
指定辯護人  本院公設辯護人乙○○
上列被告因竊盜等案件，經檢察官提起公訴（95年度偵字第5702
），經檢察官聲請法院改依協商程序而為判決，本院認為適當，
同意由受命法官獨任進行協商判決程序，於中華民國95年11月13
日下午4 時，在本院第五法庭宣示判決，以代判決書，出席職員
如下：
    法  官  林雅莉
    書記官  黃佳惠
    通  譯  鍾耀
法官起立朗讀判決主文、犯罪事實要旨、處罰條文、附記事項，
及告以上訴限制、期間並提出上訴狀之法院，且諭知記載其內容
：
一、主  文：
    丁○○結夥三人以上攜帶凶器竊盜，處有期徒刑陸月。扣案
    之手套參雙、螺絲起子、鐮刀及鐵剪各壹支，均沒收。又結
    夥三人以上攜帶凶器竊盜，處有期徒刑陸月。扣案之前開手
    套參雙、螺絲起子、鐮刀及鐵剪各壹支，均沒收。又結夥三
    人以上攜帶凶器竊盜，處有期徒刑陸月。扣案之前開手套參
    雙、螺絲起子、鐮刀及鐵剪各壹支，均沒收。又共同攜帶凶
    器竊盜，處有期徒刑陸月。扣案之前開手套參雙、螺絲起子
    、鐮刀及鐵剪各壹支，均沒收。應執行有期徒刑壹年壹月。
    扣案之前開手套參雙、螺絲起子、鐮刀及鐵剪各壹支，均沒
    收。
    丙○○結夥三人以上攜帶凶器竊盜，處有期徒刑陸月。扣案
    之手套參雙、螺絲起子、鐮刀及鐵剪各壹支，均沒收。又結
    夥三人以上攜帶凶器竊盜，處有期徒刑陸月。扣案之前開手
    套參雙、螺絲起子、鐮刀及鐵剪各壹支，均沒收。又結夥三
    人以上攜帶凶器竊盜，處有期徒刑陸月。扣案之前開手套參
    雙、螺絲起子、鐮刀及鐵剪各壹支，均沒收。又共同攜帶凶
    器竊盜，處有期徒刑陸月。扣案之前開手套參雙、螺絲起子
    、鐮刀及鐵剪各壹支，均沒收。應執行有期徒刑壹年參月。
    扣案之前開手套參雙、螺絲起子、鐮刀及鐵剪各壹支，均沒
    收。
二、犯罪事實要旨：
  (一)丁○○、丙○○及甲○○（待拘提到案後另行審結）共同基
    於意圖為自己不法所有之犯意聯絡，先後於附表所示之時間
    ，共乘由丙○○所承租之車牌號碼ＺＷ─5933號自小客貨車
    ，前往附表所示之地點後，丁○○等3 人均戴上手套，並由
    丙○○持足以傷害人身體、生命而可供兇器使用之螺絲起子
    、鐮刀及鐵剪，剪斷電纜線，甲○○負責拉電纜線，丁○○
    則負責開車、把風及幫忙拉線之分工方式，竊取附表所示被
    害人之電纜線，並將附表所示編號1 之電纜線持至屏東縣萬
    丹鄉社口村社口23號-1「新達高行資源回收廠」，售予不知
    情之簡水信，所得現金分配後均已花費殆盡。
  (二)丁○○及丙○○另共同基於意圖為自己不法所有之犯意聯絡
    ，於民國95年9 月16日約凌晨3 時許，共乘由丙○○所承租
    之上開自小客貨車，至國道三號高速公路南州至崁頂交流道
    間北向路段，丁○○等2 人戴上手套，由丙○○持足以傷害
    人身體、生命而可供兇器使用之螺絲起子、鐮刀及鐵剪，剪
    斷電纜線，丁○○幫忙拉電纜線方式，竊取該路段路燈之電
    纜線約400 公斤，並將電纜線亦售予上開不知情之簡水信，
    所得現金分配後已花費殆盡。
  (三)嗣於95年9 月18日4 時30分許，為警在高速公路國道3 號道
    路419 公里200 公尺處，見丁○○等3 人所駕駛之上開車輛
    行跡可疑，經攔檢盤查，而查獲渠等竊得之如附表所示編號
    3 之電纜線800 公尺（已領回），並扣得丁○○所購買之上
    開供行竊所用之手套3 雙、螺絲起子、鐮刀及鐵剪各1 支，
    始循線查獲上情。
三、處罰條文：
    刑法28條、第321 條第1 項第3 款、第4 款、第51條第5款
    ，第38條第1 項第2 款。
四、協商判決除有刑事訴訟法第455 條之4 第1 項第1 款於訊問
    程序終結前，被告撤銷協商合意或檢察官撤回協商聲請；第
    2 款被告協商之意思非出於自由意志；第4 款被告所犯之罪
    非第455 條之2 第1 項所定得以聲請協商判決；第6 款被告
    有其他較重之裁判上一罪之犯罪事實；第7 款法院認應諭知
    免刑或免訴、不受理等情形之一，及違反同條第2 項法院應
    於協商合意範圍內為判決，所科之刑，以宣告緩刑、2 年以
    下有期徒刑、拘役或罰金為限之規定外，不得上訴。
五、本件如得上訴，而如不服本件判決，得自收受判決送達之日
    起10日內，向本院提出上訴書狀（須附繕本），上訴於第二
    審法院。
六、依據刑事訴訟法第455條之9之規定，作成本宣示判決筆錄，
    以代判決書。
中    華    民    國    95    年    11    月    13    日
                  刑事第三庭    書記官  黃佳惠
                                法  官  林雅莉
以上正本係依原本作成。
中    華    民    國    95    年    11    月    13    日
                                書記官  黃佳惠
附表
┌──┬───┬────┬────┬────┬────┐
│編號│行為人│犯罪時間│犯罪地點│被害人及│備   註 │
│    │      │（民國）│        │竊得財物│        │
├──┼───┼────┼────┼────┼────┤
│1   │丁○○│95年8月 │屏東縣里│屏東縣里│由不知情│
│    │丙○○│31日之某│港鄉里港│港鄉公所│之簡水信│
│    │甲○○│時      │大橋（里│；約500 │以每公斤│
│    │      │        │港往旗山│公斤    │180元收 │
│    │      │        │方向右側│        │購      │
│    │      │        │路燈）  │        │        │
├──┼───┼────┼────┼────┼────┤
│2   │丁○○│95年9月 │屏東縣里│屏東縣里│        │
│    │丙○○│初某日  │港鄉里港│港鄉公所│        │
│    │甲○○│        │大橋（里│；電纜線│        │
│    │      │        │港往旗山│（數量不│        │
│    │      │        │方向右側│詳）    │        │
│    │      │        │路燈）  │        │        │
├──┼───┼────┼────┼────┼────┤
│3   │丁○○│95年9月 │高速公路│高速公路│        │
│    │丙○○│18日凌晨│國道3號 │局；約  │        │
│    │甲○○│3時許   │道路北上│800 公尺│        │
│    │      │        │419. 2公│        │        │
│    │      │        │里處、41│        │        │
│    │      │        │9.44公里│        │        │
│    │      │        │處、422.│        │        │
│    │      │        │38公里處│        │        │
│    │      │        │（南州至│        │        │
│    │      │        │竹田系統│        │        │
│    │      │        │間）    │        │        │
└──┴───┴────┴────┴────┴────┘


司法院資訊處製作；財團法人民間司法改革基金會備份。
